臺灣臺南地方法院民事判決　九十二年度訴字第一七七七號
　　原　　　告　甲○○
　　訴訟代理人　郭俊廷律師
　　被　　　告　乙○○
　　訴訟代理人　鄭慶海律師
右當事人間請求侵權行為損害賠償事件，經本院於民國九十三年五月六日言詞辯論終
結，判決如左：
    主    文
被告應給付原告新台幣柒萬仟壹佰肆拾元，暨自民國九十二年十月三十一日起至清
償日止，按週年利率百分之五計算之利息。
原告其餘之訴駁回。
訴訟費用由被告負擔十分之一，餘由原告負擔。
本判決原告勝訴部分得假執行，但被告如於執行標的物拍定、變賣前以新台幣柒萬
仟壹佰肆拾元為原告預供擔保，得免為假執行。
原告其餘假執行之聲請駁回。
    事    實
甲、原告方面：
一、聲明：求為判決：(一)被告應給付原告新台幣（下同）九十九萬元，及自起訴狀繕
    本送達翌日起至清償日止，按年息百分之五計算之利息。(二)原告願供擔保，請准
    宣告假執行。
二、陳述：
    (一)被告乙○○係利映貿易公司（以下簡稱利映公司）負責人，原告之友即訴外人
      陳孟宜係其以前僱用職員，民國九十一年八月十日上午十時三十分許，原告陪
      訴外人陳孟宜至台南市○○路○段一八九號利映公司交代業務，陳孟宜因被告
      態度不佳及電腦操作細故而與之發生爭吵，詎被告竟於原告與陳孟宜欲共乘機
      車離去時，拉住陳孟宜之機車手把，先毆傷陳孟宜後腦，原告以懷孕二個多月
      之身，見狀出聲制止，被告竟基於傷害犯意，掌摑原告耳光二下，並以腳踢原
      告腹部，造成原告頭面部腫痛、右頸部、右手臂挫傷及膀胱腎臟血尿等傷害，
      原告及陳孟宜提出傷害告訴，經台南地檢署九十一年度偵字第一○六四四號聲
      請簡易判決處刑。
    (二)被告未檢討原告與其毫無利害關係，及對懷孕二個多月之原告連續拳打腳踢，
      竟於九十一年十月十一日具狀向台南地檢署誣告原告傷害，捏造「甲○○以雙
      手狂抓告訴人手臂及搥打身體，並手拿安全帽毆擊其左手，繼由被告陳孟宜拉
      位告訴人右手臂，任由甲○○拿安全帽重擊告訴人」云云。嗣經檢察官聽信被
      告片面所言，以九十二年度偵字第四二五號傷害起訴移付鈞院以九十二年度易
      字第二八四號傷害案判處原告拘役三十日，原告上訴後終經台灣高等法院台南
      分院九十二年度上易字第五四九號審理明察下列事實：(1)依告訴人所提診斷證
      明書所示，告訴人當日僅左手肘挫傷，此與告訴人所述（告訴狀）受毆打，即
      被告雙手狂抓告訴人手臂搥打身體之情形顯不相當，(2)被告甲○○係為防衛自
      己及陳孟宜之權利，而以安全帽抵擋告訴人林水鴻慶不法侵害，自屬正當防衛
      ，因而撤銷原判決而為無罪判決，至此原告受被告辱打傷害及誣告之冤屈終告
      平反，但一年多來身心受其侵權行為之傷害仍未恢復。
    (三)原告因受被告右開傷害及妨害名譽之誣告等侵權行為受有損害，依民法第一百
      八十四條第一項前段、第一百九十三條第一項、第一百九十五條第一項前段，
      請求損害賠償如下所述：
      (1)關於被告「拳打」傷害原告面部腫痛、右頸部、右手臂挫傷及「腳踢」原告
        懷孕中之腹部，致傷及膀胱、腎臟而血尿部分之損害：
        醫藥費：原告曾因此支付中西醫藥費（包括安胎）五萬元。
        非財產上之精神損害：原告受被告右開傷害犯行侵害時懷孕二個月有餘，
          此稽之二審刑事判決所示證據，即方世錝婦產科九十二年三月二十日診斷
          書，證明原告於九十二年三月十五日分娩而推算可證。從而在九十一年八
          月十日被告傷害原告時，至原告九十二年三月十五日分娩，期間長達七個
          月，飽受面腫、右頸部、右手臂挫傷，尤其肚痛及恐懼流產（原告初產）
          之精神折磨痛苦中渡過產期，此部分原告請求被告賠償精神受痛苦之損害
          五十萬元。
      (2)關於原告受被告捏造不實誣告傷害之名譽及精神損害：
        原告除花費上述二審委請辯護律師四萬元外，名譽暨精神亦因橫受訟累，亦
        即被害人竟被反誣為加害人致成上開傷害案被告，訴訟中飽受痛苦，名譽亦
        橫受損害，請求被告賠償慰撫金四十萬元，合計賠償四十四萬元。
      綜上所述，原告請求被告賠償九十九萬元暨如訴之聲明所示之利息。
三、證據：提出：九十一年度偵字第一○六四四號檢察官聲請簡易判決處刑書、刑事
    告訴狀、本院九十二年度易字第二八四號刑事判決、台灣高等法院台南分院九十
    二年度上易字第五四九號刑事判決各一件、方世錝婦產科醫療費用收據三紙、天
    濟藥房收據十紙等為證。
乙、被告方面：
一、聲明：求為判決：(一)駁回原告之訴。(二)如受不利判決，願供擔保請准免為假執行
    。
二、陳述：
    (一)原告對其主張被告有拳打傷害原告面部腫痛、右頸部、右手臂挫傷，及腳踢懷
      孕中之腹部致傷及膀胱、腎臟而血尿之傷害，因而支付中西醫藥費（包括安胎
      ）五萬元等情，謹否認爭執之。則原告依民事訴訟法第二百七十七條之規定，
      對其主張有利於己之事實負舉證責任，惟原告對於支出之中、西醫藥費迄未提
      出相關證據供審酌，空言主張，即難採信。
    (二)原告與訴外人陳孟宜於九十一年八月十日上午十時三十分許，在台南市○○路
      ○段一八九號前共同傷害被告，由原告手持安全帽毆打被告，陳孟宜則捉住被
      告之手部，致被告左肘挫傷等情，業據鈞院九十二年度易字第二八四號刑事判
      決處刑在案，雖該案經台灣高等法院台南分院九十二年度上易字第五四九號刑
      事判決改判原告無罪，係以原告符合正當防衛之條件為所憑之論據，準此，被
      告指訴原告有以安全帽毆打被告致左肘部受傷之事實，並非虛構，陳孟宜亦為
      此經處刑確定，則被告並非誣告，應可認定。準此，原告以被告涉嫌誣告訴求
      賠償非財產上之精神損害四十萬元，自非有理由，至於原告另請求賠償辯護律
      師費四萬元，於法無據。
三、證據：聲請函方世錝婦產科診所調閱原告之病歷及診療紀錄，調閱本院九十一年
    度南簡字第一二○九號乙○○傷害案、本院九十二年度易字第二八四號、台灣高
    等法院台南分院九十二年度上易字第五四九號陳孟宜、甲○○傷害案刑事案卷。
丙、本院依職權函查台南市立醫院、財政部台灣省南區國稅局台南市分局，並依聲請
    函查方世錝婦產科診所，調閱本院九十一年度南簡字第一二○九號乙○○傷害案
    偵審案卷、台灣高等法院台南分院九十二年上易字第五四九號刑事偵查與歷審案
    卷。
    理　　由
一、原告起訴主張：被告乙○○係利映貿易公司負責人，訴外人陳孟宜係其以前僱用
    之職員，九十一年八月十日上午十時三十分許，原告陪同訴外人陳孟宜至台南市
    ○○路○段一八九號利映貿易公司交代業務，陳孟宜因被告態度不佳及電腦操作
    細故，與被告發生爭吵，詎被告竟於原告與陳孟宜欲共乘機車離去時，拉住機車
    手把，先毆傷陳孟宜後腦，原告見狀出聲制止，竟遭被告掌摑耳光兩下、腳踢腹
    部，造成頭面部腫痛、右頸部、右手臂挫傷及膀胱腎臟血尿等傷害。被告復於九
    十一年十月十一日捏詞「甲○○以雙手狂抓其手臂及搥打身體，以手拿安全帽毆
    擊其左手，繼由陳孟宜拉住其右手臂，任由甲○○拿安全帽重擊」，向台南地檢
    署誣告原告傷害，檢察官聽信被告片面之言，以原告涉傷害罪嫌起訴，為鈞院九
    十二年度易字第二八四號判處拘役三十日，嗣經原告上訴，台灣高等法院台南分
    院九十二年度上易字第五四九號查明原告係為防衛自己及陳孟宜之權利，而以安
    全帽抵擋被告不法侵害，屬正當防衛，因而撤銷原判決而為無罪判決。為此，依
    侵權行為之法律關係，就被告侵害原告身體部分，請求賠償醫藥費五萬元、慰撫
    金五十萬元，就侵害原告名譽部分，請求賠償原告委任辯謢律師所支出之費用四
    萬元、慰撫金四十四萬元，合計九十九萬元，暨均自起訴狀繕本送達翌日起至清
    償日止，按年息百分之五計算之利息。
二、被告則以：否認有侵害原告身體及名譽之事實，原告請求賠償所支出之中、西醫
    藥費部分，未提出相關證據以供審酌，不足採信。原告係與訴外人陳孟宜共同傷
    害被告，業經鈞院九十二年度易字第二八四號刑事判決處刑在案，雖經台灣高等
    法院台南分院九十二年度上易字第五四九號改判原告無罪，係以原告符合正當防
    衛之要件為所憑之論據，準此，被告指訴原告有以安全帽毆打被告左肘致受傷之
    事實，並非虛構，訴外人陳孟宜亦為此經處刑確定，則被告並非誣告，原告以被
    告涉誣告侵害名譽，請求賠償所支出之辯護律師費四萬元及精神上損害四十萬元
    ，非有理由等語置辯。
三、原告主張被告於九十一年八月十日上午十時三十分在台南市○○路○段一八九號
    被告經營之利映貿易公司前，為訴外人陳孟宜離職事宜，與原告及陳孟宜發生爭
    吵，嗣原告與陳孟宜對被告提出傷害告訴，為台灣台南地方法院檢察署聲請簡易
    判決處刑，經本院九十一年度南簡字第一二○九號以被告乙○○犯傷害罪判處拘
    役三十日確定；被告另對原告及陳孟宜提出傷害告訴，為本院九十二年易字第二
    八四號判處原告與陳孟宜各拘役三十日，嗣經原告上訴，台灣高等法院台南分院
    九十二年上易字第五四九號以原告係為防衛自己及陳孟宜之權利，而以安全帽抵
    擋被告不法侵害，屬正當防衛，因而就原告部分撤銷原判決而為無罪之諭知（陳
    孟宜傷害罪處刑部分因未上訴而確定），業據提出告訴狀一件、本院九十二年易
    字第二八四號、台灣高等法院台南分院九十二年上易字第五四九號刑事判決二份
    ，且為被告所不爭執，堪信原告此部分主張為真。至原告主張被告於前開時、地
    掌摑原告面部及腳踢腹部等行為，造成原告頭面部腫痛、右頸部、右手臂挫傷及
    膀胱、腎臟血尿等傷害，受有支出醫藥費五萬元之損害，及遭被告誣告傷害，受
    有委請律師辯護之損害四萬元，並分別請求慰撫金五十萬元及四十萬元一節，則
    為被告否認，並以前揭情詞置辯。則本件應審究者為被告有無實施上開傷害、誣
    告等不法侵害行為？及所造成原告之損害為何？
四、按因故意或過失不法侵害他人之權利者，負損害賠償責任，民法第一百八十四條
    第一項前段定有明文。經查：
    (一)原告主張九十一年八月十日上午十時三十分，原告陪同訴外人陳孟宜至台南市
      ○○路○段一八九號被告所經營之利映公司，辦理業務交接事宜，因陳孟宜不
      願辦理交接，欲與原告共乘機車離去時，被告即拉住陳孟宜機車手把，不願陳
      孟宜離去，並出手毆打陳孟宜後腦，原告見狀，遂出聲制止，遭被告掌摑耳光
      兩下，並以腳踢腹部等事實，業據證人陳孟宜於刑事傷害案件中供述：「乙○
      ○就從後面襲擊我的後腦，甲○○見狀就出聲制止，後來乙○○說連妳（指原
      告甲○○）也一樣，就打她的臉（徒手打耳光），還有踢甲○○的腹部一腳」
      無訛（參見刑事九十二年上易字第五四九號警卷第四十九頁），核與在場證人
      王寶環證述：「我聽到外面有女人尖叫聲．．．．我出去後看到陳孟宜．．．
      陳孟宜並且叫我快點報警，當時被告（指原告甲○○）與告訴人（指被告乙○
      ○）在拉扯，我看到乙○○要打被告（指原告甲○○）的頭部，所以被告（指
      原告甲○○）用安全帽在抵擋及反擊的動作，這個動件有三、四次左右，那是
      因為乙○○出手打被告，被告才會一直有揮安全帽的動作出現。」等語相符（
      參見刑事九十二年上易字第五四九號卷第十八至十九頁），復參照原告提出附
      於刑事案卷之台南市立醫院診斷證明書二份（就診日期：九十一年八月十日、
      九十一年八月十一日）分別記載「頭面部腫痛」「3×3公分」、「3×3公分」
      二處及「右頸部／右手臂鈍傷」，足認原告主張遭被告掌摑耳光及腳踢腹部等
      不法侵害行為，造成頭面部腫痛、右頸部、右手臂挫傷之傷害，核與事證相符
      ，堪可採信，被告否認實施前開不法侵害行為，要屬卸責之詞，不足採信，則
      依上開說明，被告就其上開不法侵害行為，自應對原告負損害賠償責任。
    (二)次查，原告另主張因被告上開掌摑耳光及腳踢腹部之不法侵害，造成膀胱、腎
      臟血尿，且當時懷孕二個多月，因而致胎位不正必須剖腹生產部分，已為被告
      否認，原告雖引用方世錝婦產科診所出具之診斷證明書為證（附於刑事九十二
      年易字第二八四號卷），惟由該診斷證明書記載「92-3-15因胎位不正，而於
      本院實施剖腹生產」，並未說明胎位不正與遭被告於前開時地腳踢腹部有何關
      連，而台南市立醫院二份診斷證明書均無血尿症狀或腹部受有傷害之記載，參
      酌台南市立醫院九十三年四月二十日覆函稱：「毛小姐於九十一年八月十日及
      九十一年八月十二日至急診就醫，於九十一年八月十二日尿液檢查並無血尿情
      形發生」、「胎位不正（臀位產）之原因包含：多產、多胞胎、羊水過多、羊
      水過少、水腦、無腦兒、前胎臀位產、子宮先天結構異常、腹腔腫瘤等，並無
      外傷會造成胎位不正之報告」、「胎位不正之診斷須遲至三十五週至三十七週
      才可確立，病患（即原告）至本院急診就醫時才七週，故無法確認其間之因果
      關係」，方世錝婦產科診所亦於九十三年四月六日覆函稱「關於本院患者甲○
      ○於九十二年三月十五日剖腹生產和九十一年八月十日所受之傷害，沒有因果
      關係。」，則被告縱有腳踢原告腹部之行為，然綜合以上事證觀之，在原告抵
      擋或閃避之情況下，或有可能導致原告右手臂挫傷，然並無原告腹部因此受傷
      之事證，亦無法證明原告嗣後胎位不正、剖腹生產與遭被告腳踢腹部之行為有
      何因果關係，是原告主張因遭被告腳踢腹部，受有膀胱腎臟血尿、胎位不正等
      傷害，進而剖腹生產乙節，核屬不能證明。
五、次按因故意或過失，不法侵害他人之權利者，負損害賠償責任；不法侵害他人之
    身體或健康者，對於被害人因此喪失或減少勞動能力，或增加生活上之需要時，
    應負損害賠償責任；不法侵害他人之身體、健康、名譽、自由、信用、隱私、貞
    操，或不法侵害其他人格法益而情節重大者，被害人雖非財產上之損害，亦得請
    求賠償相當之金額；民法第一百八十四條第一項前段、第一百九十三條第一項、
    第一百九十五條第一項分別定有明文。被告對於原告所實施上開不法侵害行為，
    既應負損害賠償責任，業如前述，茲就原告請求之各項賠償金額，論述如下：
    (一)醫藥費
      原告請求被告賠償醫療費用五萬元，惟查：
      (1)本院經函詢台南市立醫院，業據該院函覆原告於九十一年八月十日及九十一
        年八月十二日因所受「頭面部腫痛」二處及「右頸部／右手臂鈍傷」等傷害
        急診就醫時之各該醫療項目及費用明細表，其中九十一年八月十日健保支出
        四百六十二元、自費一千零一十元，九十一年八月十二日健保支出一千一百
        五十八元、自費五百一十元，合計三千一百四十元。被告對於上開醫療費用
        明細表所記載之醫療費用額，並未爭執（本院卷第六十七頁），上開金額雖
        包括健保給付，然保險制度，旨在保護被保險人，非為減輕損害事故加害人
        之責任，保險給付請求權之發生，係以定有支付保險費之保險契約為基礎，
        與因侵權行為所生之損害賠償請求權，並非出於同一原因，後者之損害賠償
        請求權，殊不因受領前者之保險給付而喪失（參見最高法院七十八年台上字
        第一一七四號裁判要旨），上開醫療費三千一百四十元，既係原告因遭受被
        告不法侵害受有傷害而就診所為之支出，則原告請求之醫療費用，在三千一
        百四十元範圍內，自屬於法有據，應予准許。
      (2)次查醫療費用之賠償範圍應與加害人之傷害行為有關，且屬醫療上所必要者
        為限，故超出治療目的所支出之費用，自不能請求加害人賠償。原告主張因
        遭被告上開不法侵害行為，致其身體受有傷害，支出中西醫藥費共計五萬元
        ，提出方世錝婦產科診所醫藥費用收據三紙及天濟藥房所開具安胎藥收據十
        紙為證，惟已為被告否認。本院查，其中方世錝婦產科所開具之醫療費用收
        據三紙共計二萬一千一百二十元，僅籠統記載治療期間自九十一年八月二十
        一日起至九十二年六月二十四日止，就原告因何原因治療，並無記載，不足
        認與遭被告不法侵害身體所造成之「頭面部腫痛」二處及「右頸部／右手臂
        鈍傷」等傷害有何關連，況原告產前檢查、安胎、剖腹手術等醫療行為，與
        被告前開不法侵害原告身體間，並無因果關係，已見前述，另天濟藥房開具
        之安胎藥收據十紙合計三萬二千元，並未註明醫師處方箋，難認屬醫療必要
        費用，且無事證足資證明與被告不法侵害行為間有何因果關係，故上開收據
        之支出尚不足為有利於原告之認定。
    (二)非財產上之損害
      原告與被告原不相識，訴外人陳孟宜與被告交接業務之爭執原與原告無涉，被
      告竟於原告與陳孟宜欲離去之際，出手毆打陳孟宜，復於原告出聲制止之際，
      掌摑原告面部、腳踢原告腹部，致原告受有「頭面部腫痛」及「右頸部／右手
      臂鈍傷」等傷害，被告以壯年男子對懷孕中年輕女子之原告實施上述侵害行為
      ，其行為自應予非難，原告於懷孕期間受此侵害，除肉體傷害外，精神上勢必
      承擔極大驚嚇，是其請求非財產上之損害賠償，於法有據。查原告係六十六年
      六月二十八日生，商專畢業，任職會計，月入約三萬元，名下無不動產或投資
      等資料；被告四十六年一月十二日生，大學畢業，為利映貿易公司負責人，月
      入約十萬元，名下有土地五筆、房屋三棟、投資二筆，為兩造分別陳述在卷，
      並有各該年籍資料附於刑事案卷，及財政部台灣省南區國稅局台南市分局檢送
      之兩造各類所得與財產歸戶清冊等附卷可稽。本院審酌兩造身分、地位、經濟
      狀況、被告侵害情節與原告所受傷害程度等，認原告請求非財產上之損害賠償
      五十萬元，尚屬過高，應以七萬元為適當。
六、按侵權行為所發生之損害賠償請求權，以有故意或過失不法侵害他人權利為其成
    立要件，若其行為並無故意或過失即無賠償之可言（最高法院四十九年台上字第
    二三二三號、五十四年台上字第一五二三號判例參照）；而損害賠償之債，以有
    損害發生及有責任原因之事實，並二者之間，有相當因果關係為成立要件，故原
    告所主張損害賠償之債，如不合於此項成立要件者，即難謂有損害賠償請求權存
    在（最高法院四十八年台上字第四八一號判例參照）。原告雖主張被告捏造「原
    告以雙手狂抓其手臂及搥打身體，並手拿安全帽毆擊其左手，由陳孟宜拉住被告
    右手臂，任由原告拿安全帽重擊被告」等情，向台南地檢署對原告提出傷害告訴
    ，致本院九十二年度易字第二八四號判處原告拘役三十日，嗣原告上訴後，為台
    灣高等法院台南分院九十二年上易字第五四九號查明被告所指訴受毆打情節與事
    實不符，原告係為防衛自己及陳孟宜之權利，始以安全帽抵擋被告之不法侵害，
    而為原告無罪判決，因認被告上開誣告行為侵害原告名譽云云。惟查：
    (一)誣告罪之成立，以告訴人所訴被訴人之事實必須完全出於虛構為要件，若有出
      於誤會或懷疑有此事實而為申告，以致不能證明其所訴之事實為真實，縱被訴
      人不負刑責，而告訴人本缺乏誣告之故意，亦難成立誣告罪名，最高法院四十
      四年台上字第八九二號著有判例可資參照。本件原告係陪同陳孟宜前往利映公
      司辦理業務交接，而與被告發生爭執，進而發生肢體衝突，原告固因遭被告掌
      摑耳光、腳踢腹部受有如前所述之傷害，然被告於衝突中亦受有「左肘挫傷」
      之傷害，業據被告提出府城醫院診斷證明書附於本院九十二年度易字第二八四
      號警卷，參酌在場證人王寶環前開證述：甲○○用安全帽在抵擋及反擊的動作
      ，這個動作有三、四次左右等語，顯見原告當時有以安全帽反擊被告，被告所
      受「右肘挫傷」之傷害，自極有可能出於原告之反擊，則被告向檢察機關對原
      告提出傷害告訴，並非虛構事實，縱細節部分與事實有所出入，要難謂非出於
      誤認或有所懷疑，然所申告之事實既非完全出於虛構，自非誣告，亦難執此謂
      其有侵害原告名譽之故意或過失。
    (二)又所謂侵害名譽，係指以言語、文字、漫畫或其他方法貶損他人在社會上的評
      價，使其受到他人憎惡、蔑視、侮辱、嘲笑、不齒與其來往，是否構成侵害名
      譽，不以被害人主觀感受為準，應就社會一般人的評價，客觀判斷之。被告所
      訴原告涉嫌傷害，雖經檢察官聲請簡易判決處刑，並經本院九十二年易字第二
      八四號判處拘役三十日，惟原告上訴後，業經台灣高等法院台南分院九十二年
      上易字第五四九號判決理由中記載：「原告係因見友人陳孟宜遭被告徒手毆打
      後腦，基於防衛陳孟宜權利意思，出聲制止被告，詎遭被告掌摑，再以腳踢其
      腹部，原告為防衛自己權利，以安全帽抵擋，雖致被告左肘受傷，然傷勢尚非
      嚴重，足認原告係實施正當防衛行為，且未逾必要程度，而被告之指訴，應屬
      過度，不足採信」等語，因而撤銷原判決，諭知原告無罪之判決，縱原告因受
      本院簡易判決以傷害罪判處拘役三十日，而有遭受誤解，主觀上認名譽受損，
      惟嗣經上訴後，已獲台灣高等法院台南分院查明本件是非曲直，於理由中記載
      明確，上開判決既經宣告、公告，且上網週知，原告所受誤解已獲澄清，還其
      清白，客觀上難認原告名譽有何受損情事，其名譽既未受損，揆諸前開說明，
      自無損害賠償請求權可言，則其以名譽受損，請求被告賠償刑事委任辯護律師
      費四萬元及慰撫金五十萬元，即屬於法無據，不應准許。
七、綜上所陳，原告主張其身體受到被告不法侵害，請求給付醫藥費三千一百四十元
    、非財產上之損害賠償七萬元，合計七萬三千一百四十元範圍內，為有理由，應
    予准許，逾此部分之請求為無理由，應予駁回；原告另主張被告誣告，侵害其名
    譽，請求給付委請辯謢律師所支出之費用四萬元、慰撫金四十萬元，為無理由，
    應予駁回。
八、末按給付有確定期限者，債務人自期限屆滿時起，負遲延責任。給付無確定期限
    者，債務人於債權人得請求給付時，經其催告而未為給付，自受催告時起，負遲
    延責任。其經債權人起訴而送達訴狀，或依督促程序送達支付命令，或為其他相
    類之行為者，與催告有同一之效力。民法第二百二十九條第一項、第二項定有明
    文。又遲延之債務，以支付金錢為標的者，債權人得請求依法定利率計算之遲延
    利息。但約定利率較高者，仍從其約定利率；而應付利息之債務，其利率未經約
    定，亦無法律可據者，週年利率為百分之五。亦為同法第二百三十三條第一項、
    第二百零三條所明定。本件原告請求被告給付損害賠償，並未定有給付期限，原
    告以起訴狀繕本送達作為催告之意思表示，本件起訴狀繕本於九十二年十月三十
    日送達被告，有送達證書附卷可稽，依上開規定，被告就原告之請求，於原告勝
    訴部分自起訴狀繕本送達翌日即九十二年十月三十一日起負遲延責任，從而於原
    告勝訴部分併請求自九十二年十月三十一日起至清償日止，依法定利率計算之利
    息，應予准許，逾此範圍，應予駁回。
九、本判決原告勝訴部分未逾五十萬元，爰依職權宣告假執行，被告陳明願供擔保，
    聲請免為假執行，核無不合，爰酌定相當擔保金額併准許之；至原告敗訴部分，
    其假執行之聲請已失所附麗，應併予駁回。
十、據上論結：本件原告之訴為一部有理由，一部無理由，依民事訴訟法第七十九條
    、第三百八十九條第一項第五款、第三百九十二條第二項、第三項，判決如主文
    。
中　　　華　　　民　　　國　　九十三　　年　　　五　　　月　　三十一　　日
                                臺灣臺南地法院民事第一庭
~B法　　　官　林逸梅
右為正本係照原本作成。
如對本判決上訴，須於判決送達後廿日內向本院提出上訴狀
中　　　華　　　民　　　國　　九十三　　年　　　五　　　月　　三十一　　日
~B法院書記官　孫鈴堯
